臺灣高等法院刑事判決
108年度上訴字第3302號
上  訴  人  
即  被  告  李天祥  



選任辯護人  葉慶人律師
            吳尚道律師
上  訴  人
即  被  告  李思賢  




選任辯護人  閻道至律師
上列上訴人因違反毒品危害防制條例案件，不服臺灣新北地方法
院107 年度訴字第1165號，中華民國108年7月31日第一審判決（
起訴案號：臺灣新北地方檢察署107 年度偵字第18383 號），提
起上訴，本院判決如下：
    主    文
原判決就李思賢共同販賣第三級毒品未遂罪部分撤銷。
李思賢共同販賣第三級毒品，未遂，處有期徒刑壹年拾月。扣案
含有第三級毒品愷他命成分之白色晶體貳包（驗餘淨重合計貳點
伍捌陸壹公克）沒收。緩刑參年，緩刑期間付保護管束，並應於
本判決確定之日起壹年內，完成貳拾肆小時之法治教育課程。
其他上訴駁回。 
李天祥緩刑參年，緩刑期間付保護管束，並應於本判決確定之日
起壹年內，完成貳拾肆小時之法治教育課程。 
    事    實
一、李天祥、李思賢均明知愷他命為第三級毒品，不得販賣，竟
    共同基於販賣第三級毒品以營利之犯意聯絡，由李天祥於民
    國107 年6 月4 日晚間11時48分許，以其所有之行動電話（
    IMEI：000000000000000 號），使用WeChat通訊軟體，以暱
    稱「胖虎」向不特定人，發布「快快快！大奶控看這邊！熱
    騰騰火辣辣剛上班的大奶妹回來了！這奶絕不打槍隨摳隨到
    速速來電」等販賣第三級毒品愷他命之訊息，適有新北市政
    府警察局新莊分局偵查隊員警執行網路巡邏勤務時發覺有異
    ，即與李天祥聯繫，並佯稱欲向其購買毒品，李天祥持其所
    有之上揭門號行動電話與警方議定以新臺幣（下同）4,000
    元之代價交易含有上揭第三級毒品愷他命3 公克後，李天祥
    即於107 年6 月7 日晚間11時許，駕駛車牌號碼0000-00 號
    自用小客車搭載與其同具有販賣第三級毒品犯意聯絡之李思
    賢，前往新北市○○區○○路000 號前，由李天祥向員警收
    取毒品對價4,000 元後，再由李思賢自該車輛天窗之夾層中
    拿取第三級毒品愷他命2 包交予喬裝買家之員警，旋遭員警
    表明身分當場查獲而未遂，並扣得第三級毒品愷他命2 包（
    驗前淨重共計2.5897公克，取樣0.0036公克鑑驗用罄，驗餘
    淨重共計2.5861公克）、行動電話1 支（IMEI：0000000000
    86407 號），始悉上情。
二、案經新北市政府警察局新莊分局報告臺灣新北地方檢察署檢
    察官偵查起訴。
    理    由
壹、證據能力：
一、按被告以外之人於審判外之陳述雖不符刑事訴訟法第159 條
    之1 至之4 等4 條之規定，而經當事人於審判程序同意作為
    證據，法院審酌該言詞陳述或書面陳述作成時之情況，認為
    適當者，亦得為證據；當事人、代理人或辯護人於法院調查
    證據時，知有刑事訴訟法第159 條第1 項不得為證據之情形
    ，而未於言詞辯論終結前聲明異議者，視為有前項之同意，
    同法第159 條之5 定有明文。立法意旨在於傳聞證據未經當
    事人之反對詰問予以核實，原則上先予排除。惟若當事人已
    放棄反對詰問權，於審判程序中表明同意該等傳聞證據可作
    為證據；或於言詞辯論終結前未聲明異議，基於尊重當事人
    對傳聞證據之處分權，及證據資料愈豐富，愈有助於真實發
    見之理念，且強化言詞辯論主義，使訴訟程序得以順暢進行
    ，上開傳聞證據亦均具有證據能力。本案下列所引用之被告
    以外之人於審判外之陳述（包含書面陳述），性質上均屬傳
    聞證據，檢察官、上訴人即被告李天祥、李思賢及其辯護人
    於本院審理均表示同意有證據能力（見本院卷第117 頁至第
    119 頁、第125 頁至第127 頁、第172頁至第174頁），且迄
    本院言詞辯論終結前，均未主張有刑事訴訟法第159 條第1 
    項不得為證據之情形，本院審酌上開證據作成時之情況，認
    應無違法或不當情事，與本案待證事實間復具有相當之關聯
    性，以之作為證據應屬適當，依刑事訴訟法第159 條之5 第
    2 項之規定，認有證據能力。
二、本件認定事實所引用之非供述證據，並無證據證明係公務員
    違背法定程序所取得，檢察官、被告李天祥、李思賢及其辯
    護人於本院審判程序中復未於言詞辯論終結前表示異議，應
    認有證據能力。
貳、認定犯罪事實所憑之證據及理由：
一、上揭事實，業據被告李天祥分別於警詢、偵查、原審、本院
    準備程序、審理中，及被告李思賢分別於警詢、偵查、本院
    準備程序及審理中坦承不諱（見偵查卷第13頁至第20頁、第
    24頁至第33頁、第93頁至第99頁、第105頁至第108頁、原審
    卷第95頁、第367 頁、本院卷第117 頁、第125 頁、第170
    頁至第171頁），核與證人即查獲員警陳建瑜於偵查中與原
    審審理中之證述、證人即被告李天祥於警詢中與偵查中之證
    述相符，並有新北市政府警察局新莊分局搜索扣押筆錄、扣
    押物品目錄表、職務報告、新莊分局偵查隊（網路巡查）譯
    文一覽表、被告李天祥與喬裝買家員警之微信通訊軟體之通
    話內容翻拍照片10張、查獲現場及扣案物照片7 張在卷可參
    （見偵查卷第35頁、第39頁至第43頁、第55頁至第57頁、第
    60頁至第63頁）在卷足憑。扣案之白色晶體2 包，經送驗後
    確檢驗出成分愷他命（重量如事實欄一所載），另有臺北榮
    民總醫院107 年7 月26日北榮毒鑑字第C0000000號毒品成分
    鑑定書、原審勘驗筆錄1 份在卷可稽（見偵查卷第131 頁、
    原審卷第358 頁），足認被告李天祥、李思賢前開出於任意
    性之自白應與事實相符，堪以採信。
二、按刑法關於正犯、從犯之區別，係以其主觀犯意及客觀犯行
    資為判斷標準，凡以自己犯罪之意思而參與犯罪，無論其所
    參與者是否犯罪構成要件之行為，皆為正犯，其以幫助他人
    犯罪之意思而參與犯罪，其所參與者，苟係犯罪構成要件之
    行為，亦為正犯，必以幫助他人犯罪之意思而參與犯罪，其
    所參與者又為犯罪構成要件以外之行為，始為幫助犯。就販
    賣毒品而言，舉凡看貨、議價、洽定交易時地、收款、交貨
    等作為，皆屬販賣毒品構成要件事實之部分行為。如行為人
    主觀上明知他人從事販賣毒品之行為，客觀上為他人看貨、
    議價、送貨、收款等屬於販賣毒品罪構成要件事實之部分行
    為，即係分擔實行犯罪行為，無論是否基於幫助販賣之意思
    ，自應負共同販賣毒品之罪責，不能僅評價為販賣毒品罪之
    幫助犯（最高法院106 年度台上字第1130號判決要旨可供參
    照）。證人即被告李天祥於偵查中證稱：107 年6 月7 日晚
    間11時許，伊跟被告李思賢共同搭乘車號0000-00 車輛一起
    到新北市○○區○○路000 號前，準備將毒品交給買家，被
    告李思賢剛開始不知道伊要賣毒品，他是快到交易現場，經
    伊告知才知道上情，伊到現場後，由被告李思賢將扣案毒品
    2 包交給買家，並由伊向買家收取現金4 千元等情在卷（見
    偵查卷第97頁），顯見被告李思賢主觀上明知當天被告李天
    祥和網友即警方係進行毒品之交易，客觀上亦有如前述認定
    為被告李天祥交貨之事實，被告李思賢與李天祥間就本案販
    賣第三級毒品之犯行，顯有犯意聯絡及行為分擔無訛，依前
    開判決意旨，被告李思賢已實施販賣毒品罪之犯罪構成要件
    事實之主要行為，不論其主觀上是否有基於幫助販賣之意思
    或其動機為何，自應負共同販賣毒品未遂之罪責。
三、再按販賣各級毒品，係政府嚴予查緝之違法行為，非可公然
    為之，亦無公定價格，販賣者販入後復可任意分裝增減其分
    量再行出售，而每次買賣之價量，尤可能隨時依市場貨源之
    供需情形、交易雙方之關係深淺、資力、對行情之認知、可
    能風險之評估、查緝是否嚴緊，及購買者被查獲時供述購買
    對象之可能性風險評估等諸般事由異其標準，非可一概而論
    ，縱或出售之價格較低，亦非當然無營利意圖；另販賣者於
    分裝時，亦可因純度之調配、分量之增減，得從價差、量差
    或純度以謀取利潤。故販賣之利得，除經行為人坦承犯行並
    供明販入、賣出確實價量，或扣得帳冊紀錄以佐外，委難查
    得實情，如被告自始否認到底，既無法追得上手，更難查悉
    有無從中獲利，是苟非別有事證，足認係按同一價量委買或
    轉售，且確無牟利之意圖外，尚難據此即認販賣之證據有所
    未足，否則將致知過坦承者難辭重典，飾詞否認者反得僥倖
    ，而失情理之平；是以有償販賣毒品者，除非另有反證，證
    明其出於非營利之意思而為，概皆可認其係出於營利之意而
    為（最高法院87年度台上字第3164號判決意旨參照）。查被
    告李天祥向真實姓名年籍不詳、綽號「阿虎」之人，以15,0
    00元購得愷他命10包，結果剩下2 包，想藉如事實欄一所示
    之訊息販賣給他人等情，業據被告李天祥於警詢、偵查中供
    承在卷（見偵查卷第17頁、第93頁至第95頁），則被告李天
    祥以3,000 元（計算式：15,000÷10×2 ＝3,000 ）之價格購
    入扣案之愷他命2 包，欲以4,000 元販售予員警，可見被告
    李天祥確有營利之意圖甚明，至被告李思賢有持有毒品之前
    案記錄，有本院被告前案記錄表1 份在卷可參，則其對於毒
    品交易為檢警嚴懲取締之犯罪，法律並就此懸有重典，當知
    之甚稔，又被告李思賢和購毒者即警方並無特殊情誼或至親
    關係；則以常情研判，若交易無利可圖，自無甘冒遭查緝而
    涉犯重罪之風險，平白從事交易毒品愷他命之理。再者，證
    人即被告李天祥於警詢中證稱：被告李思賢會幫伊販賣毒品
    是因為伊會請他吃飯等情在卷（見偵查卷第18頁），難認被
    告李思賢未因本案販賣毒品之犯行從中獲取利益。再則依上
    揭論斷，被告李天祥販賣第三級毒品係出於營利而為已無疑
    問，被告李思賢明知被告李天祥販賣毒品，並直接執行該販
    賣毒品之行為，主觀上自亦與被告李天祥有相同之犯意聯絡
    ，始屬符合論理法則、經驗法則之判斷。是本案被告李天祥
    、李思賢係出於共同營利犯意而為，亦堪予認定。
四、綜上所述，本件事證明確，被告李天祥、李思賢犯行，均堪
    以認定，均應予依法論科。
參、論罪：
一、按愷他命係毒品危害防制條例第2 條第2 項第3 款所定之第
    三級毒品，依法不得販賣。又按刑事偵查技術上所謂之「釣
    魚偵查」，係指對於原已犯罪或具有犯罪故意之人，以設計
    引誘之方式，使其暴露犯罪事證，而加以逮捕或偵辦而言，
    此純屬偵查犯罪技巧之範疇，並未違反憲法對於基本人權之
    保障，且於公共利益之維護有其必要性存在，故依「釣魚」
    方式所蒐集之證據資料，原則上非無證據能力；又於此情形
    ，因毒品購買者為辦案佯稱購買，而將販賣者誘出以求人贓
    俱獲，因其無實際買受之真意，且在警察監視之下伺機逮捕
    ，事實上亦不能真正完成買賣，則該次行為，僅能論以販賣
    未遂（最高法院100 年度台上字第4498號判決意旨參照）。
    查被告李天祥如事實欄一所示以微信通訊軟體聯絡販賣毒品
    訊息，自屬販賣毒品罪之著手，原已具販賣第三級毒品之犯
    意，經員警與被告聯繫，約定交易毒品之數量、價格後，被
    告李天祥依約攜帶毒品抵達約定之交易地點，向員警收取毒
    品對價後，由被告李思賢交付愷他命予員警，而經員警現場
    逮捕，並扣得上揭第三級毒品，已如前述，因佯為買家之員
    警本無購買該等毒品之真意，且被告李天祥、李思賢實際上
    係處在警察監視之下，實無可能完成本次交易，揆諸前揭說
    明，被告李天祥、李思賢本案所為僅應成立販賣毒品未遂罪
    ，是核被告李天祥、李思賢所為，均係犯毒品危害防制條例
    第4 條第6 項、第3 項販賣第三級毒品未遂罪。
二、被告李天祥、李思賢2 人就上開販賣第三級毒品未遂犯行間
    ，有犯意聯絡及行為分擔，依刑法第28條之規定，應論以共
    同正犯。
三、被告李天祥、李思賢雖意圖營利而以微信通訊軟體聯繫散布
    毒品販賣訊息而向外求售，已著手於販賣第三級毒品之行為
    ，然尚未實際賣出，且因員警事實上並無購買毒品之真意，
    不能完成販賣之行為，故其等此部分所為僅止於未遂階段，
    爰依刑法第25條第2 項規定，均按既遂犯之刑度減輕其刑。
四、再按毒品危害防制條例第17條第2 項規定：「犯第四條至第
    八條之罪於偵查及審判中均自白者，減輕其刑。」係為鼓勵
    是類犯罪行為人自白、悔過，並期訴訟經濟、節約司法資源
    而設。被告李天祥於偵查、原審與本院審判中（見偵查卷第
    15頁至第17頁、原審卷第95頁、本院卷第117 頁）；被告李
    思賢於偵查及本院審判中均自白有上開犯行（見偵查卷第32
     頁、第107頁、本院卷第125 頁），已如前所認，均依毒品
    危害防制條例第17條第2 項規定減輕其刑，被告李天祥、李
    思賢上開各該刑之減輕事由，均應依刑法第70條之規定遞減
    之。
肆、維持原判決及駁回上訴之理由（被告李天祥部分）：
一、原審本於同上見解，以被告李天祥前開犯行罪證明確，適用
    毒品危害防制條例第4 條第6 項、第3 項、第17條第2 項、
    第19條第1 項，刑法第11條、第28條、第25條第2 項、第38
    條第1項之規定，並審酌被告李天祥正值青壯，不思以正途
    獲取所需，明知毒品危害身心甚劇，且一經成癮，甚且影響
    社會治安，危害深遠，竟無視政府制定毒品危害防制條例杜
    絕毒品犯罪之禁令，販賣第三級毒品欲藉以牟利，將助長施
    用毒品行為更形猖獗，致使施用毒品者沈迷於毒癮而無法自
    拔，直接戕害國民身心健康，間接危害社會、國家，所為實
    無足取；惟念被告李天祥於警詢、偵查、原審及本院審理中
    始終坦承犯行，又被告李天祥本案販賣毒品之數量及如販賣
    成功之獲利非高，並兼衡被告李天祥之素行、智識程度、生
    活狀況等一切情狀，量處有期徒刑2 年。另就沒收部分說明
    ：㈠扣案之白色晶體2 包（驗前淨重共計2.5897公克，取樣0
    .0036公克鑑驗用罄，驗餘淨重共計2.5861公克），均檢出
    含有第三級毒品愷他命成分，且被告李天祥為事實欄一販賣
    第三級毒品未遂犯行所查獲，已如前述，該等物品為違禁物
    。又因毒品鑑驗一般係以傾倒之方式，將包裝袋內之毒品倒
    出與包裝袋分離而稱重，必要時，輔以刮杓刮取袋內粉末，
    然無論依何種方式分離，包裝袋內均有極微量之毒品殘留，
    此業經法務部調查局以93年3月19日調科壹字第09300113060
     號函釋在案，此為法院職務上已知之事實，是認盛裝上揭
    第三級毒品之包裝袋，其內均含有極微量之第三級毒品殘留
    而無法析離，應整體視為查獲之第三級毒品，不問屬於犯罪
    行為人與否，一併應依刑法第38條第1 項之規定，於被告李
    天祥犯行之主文項下宣告沒收。至鑑驗用罄之毒品，既均已
    滅失，自毋庸再予宣告沒收。㈡扣案之行動電話1 支（IMEI
    ：000000000000000 號）係供被告李天祥刊登事實欄一所示
    販賣第三級毒品訊息，及與員警聯繫毒品交易之用，屬被告
    李天祥所有犯事實欄一所示犯行所用之物，業經被告李天祥
    於原審審理時供述明確（見原審卷第365 頁），應依毒品危
    害防制條例第19條第1 項規定，於被告李天祥犯行之主文項
    下宣告沒收。經核其認事用法，尚無違誤，量刑亦屬妥適，
    應予維持。
二、被告李天祥上訴意旨略以：伊於第一次警詢時即坦承全部犯
    行，屬最初有合理機會時即認罪，顯有節省訴訟勞費，使明
    案速判，亦屬其人格更生之表徵，可獲最高幅度之減輕，原
    審未斟酌上情未予適用刑法第59條規定減輕其刑，實有量刑
    過重之情形云云。然查，按犯罪之情狀顯可憫恕，認科以最
    低度刑仍嫌過重者，得酌量減輕其刑，刑法第59條定有明文
    。考其立法意旨，科刑時原即應依同法第57條規定審酌一切
    情狀，尤應注意該條各款所列事項，以為量刑標準。刑法第
    59條所謂「犯罪之情狀顯可憫恕」，係指裁判者審酌第57條
    各款所列事項以及其他一切與犯罪有關之情狀之結果，認其
    犯罪足堪憫恕者而言，即必於審酌一切之犯罪情狀，在客觀
    上顯然足以引起一般同情，認為縱予宣告法定最低刑度猶嫌
    過重者，始有其適用（最高法院38年台上字第16號、45年台
    上字第1165號及51年台上字第899 號判例參照）。查本件被
    告李天祥經緩起訴處分後，卻販賣第三級毒品愷他命，客觀
    上難以引起一般人之同情，依其犯罪情狀，並無有任何情堪
    憫恕或特別可原諒之處，揆諸前揭說明，自無刑法第59條之
    適用，故被告李天祥上訴意旨所述，自難遽予採納，是被告
    李天祥上訴，即無理由，應予駁回。
伍、撤銷改判理由及科刑審酌事項（被告李思賢部分）：
一、原審以被告李思賢犯罪事證明確，據以論罪科刑，固非無見
    。惟查，被告李思賢於本院坦承其與被告李天祥販賣第三級
    毒品犯行，而有毒品危害防制條例第17條第2 項之適用，原
    審就此部分未及審酌，容有未洽。被告李思賢提起上訴，為
    有理由，原判決此部分既有上述可議之處，且量刑基礎已有
    不同，自應由本院將原判決此部分撤銷改判。
二、爰審酌被告李思賢正值青壯，不思以正途獲取所需，明知毒
    品危害身心甚劇，且一經成癮，甚且影響社會治安，危害深
    遠，竟無視政府制定毒品危害防制條例杜絕毒品犯罪之禁令
    ，販賣第三級毒品欲藉以牟利，將助長施用毒品行為更形猖
    獗，致使施用毒品者沈迷於毒癮而無法自拔，直接戕害國民
    身心健康，間接危害社會、國家，所為實無足取；惟念被告
    李思賢於偵查、本院審理中始終坦承犯行，又本案販賣毒品
    之數量及如販賣成功之獲利非高，且由被告李天祥連繫買家
    ，上開2人碰面後，再由被告李思賢自車輛天窗之夾層中拿
    出毒品交付予喬裝買家之員警，並兼衡被告李思賢之素行、
    智識程度、生活狀況等一切情狀，量處如主文第2 項所示之
    刑。
三、沒收：
    扣案之白色晶體2 包（驗前淨重共計2.5897公克，取樣0.00
    36公克鑑驗用罄，驗餘淨重共計2.5861公克），均檢出含有
    第三級毒品愷他命成分，且是被告李天祥為事實欄一販賣第
    三級毒品未遂犯行所查獲，已如前述，該等物品為違禁物。
    又因毒品鑑驗一般係以傾倒之方式，將包裝袋內之毒品倒出
    與包裝袋分離而稱重，必要時，輔以刮杓刮取袋內粉末，然
    無論依何種方式分離，包裝袋內均有極微量之毒品殘留，此
    業經法務部調查局以93年3 月19日調科壹字第09300113060
    號函釋在案，此為法院職務上已知之事實，是認盛裝上揭第
    三級毒品之包裝袋，其內均含有極微量之第三級毒品殘留而
    無法析離，應整體視為查獲之第三級毒品，不問屬於犯罪行
    為人與否，一併應依刑法第38條第1 項之規定，於被告李思
    賢犯行之主文項下宣告沒收。至鑑驗用罄之毒品，既均已滅
    失，自毋庸再予宣告沒收。
陸、緩刑之宣告：
一、被告李天祥部分：
    被告李天祥未曾因故意犯罪而受有期徒刑以上刑之宣告，有
    本院被告李天祥之前案紀錄表附卷可稽。念其年輕識淺，犯
    後終能坦承犯行，暨其犯罪之動機、目的、所生危害，以及
    販賣之毒品數量、預期獲利之金額、智識程度，參酌被告李
    天祥僅因一時失慮而為本案犯行，顯見其主觀惡性尚非重大
    ，被告李天祥歷經本案之偵、審程序，當有自省警惕之心，
    信無再犯之虞，本院因認其所受宣告之刑以暫不執行為適當
    ，予以宣告緩刑3 年，以啟自新。再按緩刑宣告，得斟酌情
    形，命犯罪行為人為預防再犯所為之必要命令，刑法第74條
    第2 項第8 款亦有明文。本院斟酌被告李天祥因法治觀念不
    足，致為本案犯行，為確保被告李天祥建立正確之法治觀念
    ，認除前開緩刑宣告及條件外，有課予被告李天祥預防再犯
    所為必要命令宣告之必要，併依刑法第74條第2 項第8款規
    定，命被告李天祥應受24小時之法治教育，以期能與被告李
    天祥自新機會之同時，亦可建立被告李天祥遵守法律規範之
    觀念，以收矯正被告李天祥及社會防衛之效，並依刑法第93
    條第1 項第2 款規定，諭知於緩刑期間付保護管束。倘被告
    李天祥未遵循本院諭知之前述負擔，情節重大，足認原宣告
    之緩刑難收其預期效果，而有執行刑罰之必要者，依刑法第
    75條之1 第1 項第4 款之規定，檢察官得向本院聲請撤銷其
    緩刑之宣告。
二、被告李思賢部分：　　
    按刑法第74條第2 款所稱「五年以內」未曾受有期徒刑以上
    刑之宣告，應以後案宣示判決之時，而非以後案犯罪之時，
    為其認定之基準；即後案「宣示判決時」既已逾前案有期徒
    刑執行完畢或赦免後五年以上，雖後案為累犯，但累犯成立
    之要件與宣告緩刑之前提要件（即刑法第74條第1 款、第2
    款所示之情形）本不相同，且法律亦無限制累犯不得宣告緩
    刑之規定。故成立累犯者，若符合緩刑之前提要件，經審酌
    後，認其所宣告之刑以暫不執行為適當者，仍非不得宣告緩
    刑（最高法院92年第18次刑事庭會議決議參照）。查被告李
    思賢雖前曾因違反毒品危害防制條例案件，經臺灣臺北地方
    法院以105年度審訴字第717號判決判處有期徒刑6 月，緩刑
    2年，緩刑期間付保護管束，並應向指定之政府機關、政府
    機構、行政法人、社區或其他符合公益目的之機構或團體，
    提供50小時之義務勞務確定，於107年11月14日緩刑付保護
    管束期間期滿，緩刑期滿，而緩刑之宣告未經撤銷者，其刑
    之宣告失其效力，有本院被告李思賢前案紀錄表1 份附足佐
    ，念其年輕識淺，犯後終能坦承犯行，暨其犯罪之動機、目
    的、所生危害，以及販賣之毒品數量、預期獲利之金額、智
    識程度，參酌被告李思賢僅因一時失慮而為本案犯行，顯見
    其主觀惡性尚非重大，被告李思賢歷經本案之偵、審程序，
    當有自省警惕之心，信無再犯之虞，本院因認其所受宣告之
    刑以暫不執行為適當，予以宣告緩刑3 年，以啟自新。再按
    緩刑宣告，得斟酌情形，命犯罪行為人為預防再犯所為之必
    要命令，刑法第74條第2 項第8 款亦有明文。本院斟酌被告
    李思賢因法治觀念不足，致為本案犯行，為確保被告李思賢
    建立正確之法治觀念，認除前開緩刑宣告及條件外，有課予
    被告李思賢預防再犯所為必要命令宣告之必要，併依刑法第
    74條第2 項第8款規定，命被告李思賢應受24小時之法治教
    育，以期能與被告李思賢自新機會之同時，亦可建立被告李
    思賢遵守法律規範之觀念，以收矯正被告李思賢及社會防衛
    之效，並依刑法第93條第1 項第2 款規定，諭知於緩刑期間
    付保護管束。倘被告李思賢未遵循本院諭知之前述負擔，情
    節重大，足認原宣告之緩刑難收其預期效果，而有執行刑罰
    之必要者，依刑法第75條之1 第1 項第4 款之規定，檢察官
    得向本院聲請撤銷其緩刑之宣告，併此說明。
柒、法律之適用：
    據上論斷，應依刑事訴訟法第369 條第1 項前段、第368 條
    、第364 條、第299 條第1 項前段，毒品危害防制條例第4
    條第6項、第3項、第17條第2項，刑法第11條前段、第28條
    、第25條第2項、第38條第1 項、第74條第1 項第1款、第2 
    項第8 款、第93條第1 項第2 款，判決如主文。
本案經檢察官黃國宸提起公訴，檢察官蕭方舟到庭執行職務。
中　　華　　民　　國　　109 　年　　2 　　月　　25　　日
                  刑事第十七庭  審判長法  官  鄭水銓
                                      法  官  李世華
                                      法  官  鍾雅蘭
以上正本證明與原本無異。
如不服本判決，應於收受送達後20日內向本院提出上訴書狀，其
未敘述上訴之理由者並得於提起上訴後20日內向本院補提理由書
（均須按他造當事人之人數附繕本）「切勿逕送上級法院」。
                                      書記官  黃亮潔
中　　華　　民　　國　　109 　年　　2 　　月　　25　　日
附錄：本案論罪科刑法條全文　　　　　　　　　　　　　　　
毒品危害防制條例第4條
製造、運輸、販賣第一級毒品者，處死刑或無期徒刑；處無期徒
刑者，得併科新臺幣 2 千萬元以下罰金。
製造、運輸、販賣第二級毒品者，處無期徒刑或 7 年以上有期
徒刑，得併科新臺幣 1 千萬元以下罰金。
製造、運輸、販賣第三級毒品者，處 7 年以上有期徒刑，得併
科新臺幣 7 百萬元以下罰金。
製造、運輸、販賣第四級毒品者，處 5 年以上 12 年以下有期
徒刑，得併科新臺幣 3 百萬元以下罰金。
製造、運輸、販賣專供製造或施用毒品之器具者，處 1 年以上
7 年以下有期徒刑，得併科新臺幣 1 百萬元以下罰金。
前五項之未遂犯罰之。